臺灣南投地方法院刑事判決
111年度審交易字第102號
公  訴  人  臺灣南投地方檢察署檢察官 
被      告  黃威特


上列被告因公共危險案件，經檢察官提起公訴（111年度偵字第1
121號），因被告於準備程序中就被訴事實為有罪之陳述，經告
以簡式審判程序之旨，並聽取當事人意見後，本院合議庭裁定進
行簡式審判程序，判決如下：
    主    文
黃威特駕駛動力交通工具而吐氣所含酒精濃度達每公升零點二五
毫克以上，處有期徒刑柒月。
    犯罪事實
一、黃威特於民國111年2月2日中午某時許，在其阿姨位於南投
    縣埔里鎮住處飲用保力達藥酒，明知飲酒後在待體內酒精成
    分充分退卻前不得駕駛動力交通工具，竟仍基於酒後駕駛動
    力交通工具之犯意，於飲酒結束後，駕駛車牌號碼0000-00
    號自用小客車行駛於道路。嗣於同日中午12時41分許，行經
    南投縣○○鎮○○路00○0號前，不慎與黃柏煒駕駛之車牌號碼00
    00-00號自用小客車發生交通事故（無人受傷），嗣經警據
    報前往處理，並於同日下午1時22分許對其施以吐氣酒精濃度測
    試，當場測得其吐氣所含酒精濃度為每公升0.47毫克。
二、案經南投縣政府警察局埔里分局報告臺灣南投地方檢察署檢
    察官偵查起訴。
    理    由
一、上開犯罪事實，業據被告黃威特於警詢、偵訊及本院審理時
    均坦承不諱（見警卷第4-7頁、偵卷第16-17頁、本院卷第44
    、51頁），並經證人黃柏煒於警詢時證述明確（見警卷第8-
    11頁），復有南投縣政府警察局埔里分局史港派出所道路交
    通事故當事人酒精測定紀錄表、財團法人台灣商品檢測驗證
    中心呼氣酒精測試器檢定合格證書、道路交通事故現場圖、
    道路交通事故調查報告表㈠、道路交通事故調查報告表㈡、道
    路交通事故照片、南投縣政府警察局舉發違反道路交通管理
    事件通知單附卷可參（見警卷第14-24頁），足認被告前揭
    任意性自白與事實相符，堪予採信。從而，本件事證已臻明
    確，被告上開犯行洵堪認定，應予依法論科。
二、論罪科刑：
  ㈠核被告所為，係犯刑法第185條之3第1項第1款之駕駛動力交
    通工具而吐氣所含酒精濃度達每公升0.25毫克以上之罪。
  ㈡按被告構成累犯之事實及應加重其刑之事項，均應由檢察官
    主張並具體指出證明之方法後，經法院踐行調查、辯論程序
    ，方得作為論以累犯及是否加重其刑之裁判基礎；又所謂檢
    察官應就被告構成累犯事實「具體指出證明方法」，係指檢
    察官應於法院調查證據時，提出足以證明被告構成累犯事實
    之前案徒刑執行完畢資料，例如前案確定判決、執行指揮書
    、執行函文、執行完畢（含入監執行或易科罰金或易服社會
    勞動執行完畢、數罪係接續執行或合併執行、有無被撤銷假
    釋情形）文件等相關執行資料，始足當之。至一般附隨在卷
    宗內之被告前案紀錄表，係司法機關相關人員依憑原始資料
    所輸入之前案紀錄，僅提供法官便於瞭解本案與他案是否構
    成同一性或單一性之關聯、被告有無在監在押情狀等情事之
    用，並非被告前案徒刑執行完畢之原始資料或其影本，是檢
    察官單純空泛提出被告前案紀錄表，尚難認已具體指出證明
    方法而謂盡其實質舉證責任；再所謂檢察官應就被告累犯加
    重其刑之事項「具體指出證明方法」，係指檢察官應於科刑
    證據資料調查階段就被告之特別惡性及對刑罰反應力薄弱等
    各節，例如具體指出被告所犯前後數罪間，關於前案之性質
    （故意或過失）、前案徒刑之執行完畢情形（有無入監執行
    完畢、在監行狀及入監執行成效為何、是否易科罰金或易服
    社會勞動〔即易刑執行〕、易刑執行成效為何）、再犯之原因
    、兩罪間之差異（是否同一罪質、重罪或輕罪）、主觀犯意
    所顯現之惡性及其反社會性等各項情狀，俾法院綜合判斷個
    別被告有無因加重本刑致生所受刑罰超過其所應負擔罪責之
    情形，裁量是否加重其刑，以符合正當法律程序及罪刑相當
    原則之要求。又此之量刑事項，並非犯罪構成事實或刑之應
    否為類型性之加重事實，以較為強化之自由證明為已足，最
    高法院110年度台上大字第5660號裁定意旨參照。查起訴書
    雖記載被告曾受有期徒刑之執行完畢，5年內故意再犯本案
    有期徒刑以上之罪，認應依累犯加重其刑等語，並以被告刑
    案資料查註紀錄表為證，及檢察官當庭表示被告係累犯等語
    ，惟本院參酌最高法院110年度台上大字第5660號裁定意旨
    ，認本案尚難據此逕認被告本件構成累犯並裁量加重其刑，
    然起訴書所載之被告前案紀錄，仍得作為本院依刑法第57條
    第5款量刑時之審酌事項。
  ㈢爰以行為人之責任為基礎，審酌被告前曾因酒後駕車之公共
    危險案件，經本院106年度審交易字第175號判決判處有期徒
    刑4月確定，復因酒後駕車之公共危險案件，經本院107年度
    審交易字第7號判決判處有期徒刑6月確定，上開案件被告並
    於107年間執行完畢，且被告前亦另有因其他公共危險、竊
    盜、違反毒品危害防制條例等案件，經法院論罪科刑之紀錄
    等情，有臺灣高等法院被告前案紀錄表在卷可稽。而酒精成
    分對人之意識、控制能力具有不良影響，超量飲酒後會導致
    對週遭事物之辨識及反應能力較平常狀況薄弱，因而酒後駕
    車在道路上行駛，對往來之公眾具有高度危險性，被告竟仍
    僅圖一己往來交通之便，飲酒後駕駛自用小客車上路，並不
    慎與他人車輛發生交通事故而肇事，幸未造成其他無辜用路
    人之傷亡。復斟酌被告犯後坦承犯行、本件酒測濃度值及被
    告於本院審理時自陳高中肄業、從事鐵工、要扶養母親等一
    切情狀，暨參酌檢察官具體求刑及被告對於科刑之意見後，
    量處如主文所示之刑。
據上論斷，依刑事訴訟法第273條之1第1項、第299條第1項前段
，判決如主文。
本案經檢察官張姿倩提起公訴，檢察官吳宣憲到庭執行職務。
中　　華　　民　　國　　111 　年　　6 　　月　　29　　日
                  刑事第四庭  法　官    蔡霈蓁
 以上正本與原本無異。
如不服本判決應於收受送達後20日內向本院提出上訴書狀，並應
敘述具體理由；其未敘述上訴理由者，應於上訴期間屆滿後20日
內向本院補提理由書（均須按他造當事人之人數附繕本）「切勿
逕送上級法院」。
                              書記官　　郭勝華　　　　　
中　　華　　民　　國　　111 　年　　6 　　月　　29　　日

附錄論罪科刑法條：
中華民國刑法第185條之3
駕駛動力交通工具而有下列情形之一者，處3年以下有期徒刑，
得併科30萬元以下罰金：
一、吐氣所含酒精濃度達每公升零點二五毫克或血液中酒精濃度
    達百分之零點零五以上。
二、有前款以外之其他情事足認服用酒類或其他相類之物，致不
    能安全駕駛。
三、服用毒品、麻醉藥品或其他相類之物，致不能安全駕駛。
因而致人於死者，處3年以上10年以下有期徒刑，得併科200萬元
以下罰金；致重傷者，處1年以上7年以下有期徒刑，得併科100
萬元以下罰金。
曾犯本條或陸海空軍刑法第54條之罪，經有罪判決確定或經緩起
訴處分確定，於十年內再犯第1項之罪因而致人於死者，處無期
徒刑或5年以上有期徒刑，得併科300萬元以下罰金；致重傷者，
處3年以上10年以下有期徒刑，得併科200萬元以下罰金。